臺灣臺北地方法院刑事判決　　　　　　　96年度易字第2499號
公　訴　人　臺灣臺北地方法院檢察署檢察官
被　　　告　甲○○
上列被告因恐嚇案件，經檢察官提起公訴（96年度偵字第17018號）
，本院判決如下：
    主  文
甲○○以加害生命之事，恐嚇他人致生危害於安全，累犯，處有
期徒刑捌月。
    事  實
一、甲○○曾因妨害公務案件，經臺灣板橋地方法院93年度易字
    第841號判處有期徒刑6月，經上訴後，經臺灣高等法院93年
    度上易字第2158號判決上訴駁回確定，於民國94年5月5日易
    科罰金執行完畢。詎猶不知悔改，與乙○○原係樓上樓下之
    鄰居關係，竟基於恐嚇之犯意，於96年7 月29日上午10時40
    分許，先持不鏽鋼鐵條至乙○○位於臺北縣新店市○○路○
    段171巷10號5樓住處，毀損其所有之木門（毀損部分業經撤
    回告訴，經公訴人另為不起訴處分）後，再向乙○○恐嚇稱
    ：「我要報明牌給你們、我要殺你們全家」、「不要放我出
    來，後面等著看」、「我要殺他」、「把我抓進去關，等我
    出來以後我還要殺他」、「你等著看，就不要讓我從監獄裡
    放出來，放出來就是你倒楣的時候了」等語，使乙○○心生
    畏懼而報警處理。
二、案經臺北縣政府警察局新店分局報請臺灣臺北地方法院檢察
    署檢察官偵查起訴。
    理  由
一、經本院訊問後，被告甲○○雖坦承與被害人乙○○原係樓上
    樓下之鄰居關係，當日確有說些氣話，惟矢口否認有何公訴
    意旨所指之犯行，辯稱：伊沒有對乙○○恐嚇，伊當時所說
    的是氣話，伊是針對乙○○房東鄭文昇說的，與乙○○一點
    關係都沒有，且乙○○在伊與員警洪銜與白士賢對話時，
    乙○○當時根本沒有感覺伊對他有恐嚇，伊所為言語並非針
    對乙○○等語。
二、經查：
  (一)被告於96年7 月29日上午10時40分許，先持不鏽鋼鐵條至乙
    ○○位於臺北縣新店市○○路○段171巷10號5樓住處，毀損
    其所有之木門後，於員警抵達現場後，猶對著乙○○所住屋
    內（鐵門關著、木門開啟，乙○○人在屋內）恐嚇稱：「我
    要報明牌給你們、我要殺你們全家」、「不要放我出來，後
    面等著看」、「我要殺他」、「把我抓進去關，等我出來以
    後我還要殺他」、「你等著看，就不要讓我從監獄裡放出來
    ，放出來就是你倒楣的時候了」等語，此有員警現場蒐證光
    碟片在卷可稽，並經本院於96年11月5 日審理庭時當庭播放
    該光碟片，製有勘驗筆錄在卷可佐（本院卷第33-37、40頁
    ），由上開被告所為以加害生命之事恐嚇他人之言語以觀，
    客觀上自足以致生危害於乙○○之安全。
  (二)臺北北縣政府警察局新店分局江陵派出所員警白士賢、洪銜
    原擔任當日11點至13點之巡邏勤務，於11時許接獲勤務指
    揮中心之通報，於臺北縣新店市○○路○段171巷10號5 樓乙
    ○○住家遭毀損及恐嚇，員警即到達現場處理，因被告步上
    五樓並沿路咆哮，員警遂建議乙○○先進屋內以避免衝突，
    並開始現場錄影，被告確有當場為上開恐嚇言語等情，業據
    員警白士賢、洪銜製有職務報告書在卷可證（偵卷第46、
    47頁），並經證人白士賢於偵訊時結證屬實（偵卷第39、40
    頁），核與前述現場蒐證光碟片之勘驗筆錄內容均相符，顯
    見乙○○原係位於屋外，係因員警建議始進入屋內，被告確
    有當場對乙○○為上開加害生命之恐嚇言語。
  (三)證人即被害人乙○○，業於偵訊時結證稱：「（問：在96年
    7 月29日上午10時40分被告到你的住處破壞木門後，他有說
    『我要殺你們全家』這樣的情形嗎？）（答：有。我們家有
    兩道門，他用鐵條穿過鐵門的柵欄弄壞木門，我可以看到他
    在外面，他就在外面叫『我要殺你們全家』）... （問：警
    察來了之後，你人在哪裡？）（答：我在陽台，他在4、5樓
    之間，警察來了之後，當時情況很混亂，警察有錄音錄影，
    他講話很大聲。）... （問：甲○○當時說話的口氣如何？
    ）（答：他有些失控，一直說『我要殺你全家』、『我要報
    你明牌』）（問：你有無印象說他有說『你等著看，就不要
    就不要讓我從監獄裡放出來，放出來就是你倒楣的時候』？
    ）（答：有。他在警察局也是這樣說，現場的時候很混亂，
    我不記得有無說過這件事。不過他常這樣說。）（問：他在
    恐嚇你時，你會害怕嗎？）（答：會，平時在公寓走道遇到
    ，他還會作勢要打人。）」（偵卷第50、51頁），核與前述
    現場蒐證光碟片之勘驗筆錄內容、白士賢與洪銜之職務報
    告書及證詞均相符，顯見被告所為上開言語及舉動，確已使
    乙○○心生畏懼。
  (四)被告雖聲請傳喚證人鄭文昇、鄭紫煙、乙○○、陳建豪、白
    士賢、洪銜、許文信等人到庭對質作證，證明該蒐證錄影
    光碟係變造、到達派出所所發生之事云云。惟查，該蒐證錄
    影錄音光碟業經本院當庭播放並製有勘驗筆錄，已如前述，
    該光碟係連續錄音錄影，並無變造之情事，則被告再聲請傳
    喚證人乙○○、陳建豪、白士賢、洪銜、許文信等人即無
    必要。又何人陪同乙○○到達派出所、派出所內發生何事及
    乙○○與房東鄭文昇間關係為何，均與本件被告恐嚇之犯行
    無關聯性，則被告聲請傳喚證人鄭文昇、鄭紫煙、乙○○、
    陳建豪、白士賢、洪銜、許文信等人，自無必要，附此敘
    明。
  (五)綜上所述，由前述證人乙○○、白士賢之證詞、白士賢與洪
    銜之職務報告書、蒐證光碟片及勘驗筆錄等證據，足證被
    告確有恐嚇之犯行，被告所辯無非係卸責之詞，不足採信。
    是本件事證明確，被告犯行堪以認定，應予依法論科。
三、核被告所為，係犯刑法第305 條之恐嚇危害安全罪。被告前
    有如事實欄所載之前科，此有臺灣高等法院被告全國前案紀
    錄表1份在卷供參，則被告於5年內故意再犯本件有期徒刑以
    上之罪，為累犯，應依法加重其刑。爰審酌：(一)被告係高中
    肄業之學歷，以從事計程車司機為業，智識程度非低；(二)被
    告除前述犯罪事實欄所載外，仍有其他未構成累犯之前科犯
    行，顯見素行並非良好；(三)被告與乙○○原係樓上樓下之鄰
    居關係，素無怨隙，竟時常作勢驚嚇及騷擾告訴人與其家人
    ，造成告訴人因此處於惶惶不安之狀態中，且因害怕而於96
    年9 月19日偵訊時表示撤回本件訴訟（因恐嚇危害安全罪為
    公訴罪，公訴人始能就此部分犯行提起公訴），更因為顧及
    家人安全，遂搬離原住居之址（本院卷第25頁），顯見被告
    所為已造成乙○○之重大危害，並損及當地之住居安寧；(四)
    被告於警詢、偵訊及本院審理時均未能坦承犯行，於警察蒐
    證時更恐出狂言，近乎妨害公務之違法狀態，顯見犯後態度
    惡劣等一切情狀，從重量處如主文所示之刑，以資警懲。
據上論斷，應依刑事訴訟法第284條之1、第299條第1項前段，刑
法第305條、第47條第1項，刑法施行法第1條之1，判決如主文。
本案經檢察官高怡修到庭執行職務。
中　　華　　民　　國　　96　　年　　11　　月　　19　　日
                      刑事第六庭法　官  林孟皇
本正本證明與原本無異。
如不服本判決，應於判決送達後10日內向本院提出上訴狀（應抄
附繕本）。告訴人或被害人如對於本判決不服者，應具備理由請
求檢察官上訴，其上訴期間之計算係以檢察官收受判決正本之日
期為準。
                                書記官  宋德華
中　　華　　民　　國　　96　　年　　11　　月　　19　　日
